【裁判字號】    93,訴,97
【裁判日期】    950919
【裁判案由】    拆屋還地
【裁判全文】
臺灣雲林地方法院民事判決                93年度訴字第97號
原      告  庚○○
訴訟代理人  鍾竹簧    律師
被      告  戊○○
            乙○○
            甲○○
            丙○○
            丁○○○
            己○○
共      同
訴訟代理人  林芳榮    律師
複  代理人  林進榮    律師
上列當事人間請求拆屋還地等事件，本院於民國95年9 月5 日言
詞辯論終結，判決如下：
    主      文
原告之訴及假執行之聲請均駁回。
訴訟費用由原告負擔。
    事實及理由
一、原告主張：
  (一)坐落雲林縣崙背鄉○○○段351 、352 、355 、360 、364
    、368 地號土地（下稱系爭土地）為伊所有。系爭土地如附
    圖編號Ａ、Ｂ、Ｃ、Ｄ、Ｅ、Ｆ所示位置為被告分別無權占
    用；為此爰依民法第767 條規定，訴請被告等將系爭土地地
    上物拆除，交還土地。
  (二)又系爭土地緊臨雲林縣崙背鄉○○路，而該路段為商業繁榮
    之地區，現今之申報價額為每平方公尺8,800 元，被告等長
    久分別無權占用迄今，自獲有相當於租金之利益；故爰依同
    法179 條、第184 條規定，照系爭土地申報地價年息百分之
    十計算被告占用系爭土地每年可獲得之利益，除一次請求被
    告返還過去十五年占用系爭土地所獲不當利益外，另將來繼
    續發生至土地交還日止之損害，亦一併請求之。聲明：
    (1)被告戊○○應將坐落雲林縣崙背鄉○○○段351 地號土地
      上如附圖所示編號Ａ部分，面積9.29平方公尺之房屋拆除
      將土地返還原告；及給付原告新台幣（下同）122,626 元
      ，並自93年元月1 日起至返還上開土地之日止，按年於12
      月31日給付原告8,175 元。
    (2)被告乙○○應將坐落同段352 地號土地上如附圖所示編號
      Ｂ部分，面積9.53平方公尺之房屋拆除，將土地返還原告
      ；及給付原告125,796 元，並自93年元月1 日起至交還上
      開土地之日止，按年於12月31日給付原告8,386 元。
    (3)被告甲○○應將坐落同段355 地號土地上如附圖所示編號
      Ｃ部分，面積9.56平方公尺之房屋拆除，將土地返還原告
      ；及給付原告126,192 元，並自93年元月1 日起至交還上
      開土地之日止，按年於12月31日給付原告8,413 元。
    (4)被告丙○○應將坐落同段360 地號土地上如附圖所示編號
      Ｄ部分，面積9.96平方公尺之房屋拆除，將土地返還原告
      ；及給付原告131,472 元，並自93年元月01日起至交還上
      開土地之日止，按年於12月31日給付原告8,765 元。
    (5)被告丁○○○應將坐落同段364 地號土地上如附圖所示編
      號Ｅ部分，面積10.40 平方公尺之房屋拆除，將土地返還
      原告；及給付原告137,280 元，並自93年元月1 日起至交
      還上開土地之日止，按年於12月31日給付原告9,152 元。
    (6)被告己○○應將坐落同段368 地號土地上如附圖所示編號
      Ｆ部分，面積10.71 平方公尺之房屋拆除，將土地返還原
      告；及給付原告141,372 元，並自93年元月1 日起至交還
      上開土地之日止，按年於12月31日給付原告9,874 元。
    (7)並陳明願供擔保，請准為假執行之宣告。
  (三)對被告抗辯之陳述：
    1.被告戊○○現居之面前厝段350 地號，係原告之父鍾江明
      所出售移轉。被告乙○○現居之353 地號，則購自訴外人
      李春葉，李春葉再購自李廖鸞。被告甲○○現居之354 地
      號，係自原告之父所移轉。被告丙○○現居之359 地號土
      地已移轉其子李松青。被告丁○○○所有之面前厝段232
      建號房屋，係坐落在其配偶莊森陰之363 地號土地上，該
      屋先由莊森陰起造後再贈與予伊。被告己○○主張其現有
      房屋為廖李女所起造，後為其所購得，且保有使用執照。
      縱或屬實，己○○既已向廖李女購買該房屋，即使建物未
      移轉登記，己○○仍為有事實處分權之人。被告丁○○○
      、己○○之合法建物，是申請蓋在渠等自有土地上，由渠
      等之使用執照、基地欄記載即可明瞭。並非申請在原告所
      有之系爭土地。
    2.原告所有系爭土地，溯其源起，係自345 地號（重測前為
      崙背段40－98地號）分割增加而來，而上開40－98地號又
      分割自40－13地號，而40－13地號土地，於民國37年即為
      鍾江明所有。於民國70年間始贈予原告。按系爭土地與被
      告房屋所在土地登記資料，地目不同，無互為分割關係；
      亦足徵原告之父鍾江明並未曾將系爭土地出售與被告。被
      告甲○○提出其夫鍾英吉之原始買賣建地契約，比對甲○○所有之354 地號、乙○○之353 地號土地登記面積各為
      132.62平方公尺、133.80平方公尺，合計266.42平方公尺
      ，合80.59 台坪。實不可能40年前曾將同段351 、352 地
      號售予被告。
    3.被告丙○○等質疑渠等所有房屋所在土地界址有糾紛，何
      以原告請求其拆除房屋之同段360 、364 、368 等地號界
      址無糾紛，惟按原告現有土地之土地登記簿及西螺地政93
      年1 月29日複丈結果圖說等公文書之記載，原告之土地確
      無界址糾紛，被告等亦的確占用原告所有之土地。
二、被告則辯以：
  (一)渠等所有建物若確占用系爭土地，亦係向原告之亡父鍾江明
    所購，或經鍾江明同意，否則如何建築？建築時鍾江明又為
    何未加阻止？蓋本案被告丁○○○所有之崙背鄉○○○段23
    2 建號建物，起造時領有建照，並辦妥保存登記；另被告己○○之房屋，亦有申領建照及使用執照，茍若渠等建屋時未
    經鍾江明同意占用系爭土地，則渠等之建物所坐落之基地就
    未能面臨道路，則渠等如何取得建照？又鍾江明與鍾英吉（
    即被告甲○○之夫）於民國56年所定土地買賣合約，亦約定
    所購建地係以道路水溝起算。是由上開情事推之，被告等確
    有向原告之父鍾江明購買系爭土地，或經原告之父同意使用
    系爭土地，渠等才能申請建築房屋，只因時隔近37年，當初
    所立之買賣合約資料，多已散失，原告自不能於繼承土地後
    ，要求被告拆屋還地，方要求被告提出買賣合約，有違誠實
    信用原則，又縱然有占用原告之土地，面積也甚少，原告要
    回土地也無法利用，形成以損害他人之建物為主要目的，不
    符經濟原則。
  (二)縱然被告建屋時，有占用原告之土地，亦屬民法第796 條建
    築房屋逾越疆界，當年原告之父均已知越界，但並未提出異
    議，依法原告不得請求移去或變更被告之建築物，只得主張
    以相當之價額購買。
  (三)再者，崙背鄉○○○段347 地號以西土地，因重測後土地經
    界均有錯誤，造成各土地所有人爭議，故地政機關自354 地
    號以西迄未測定地籍圖，地籍圖既未測定，又如何證明被告
    有占用原告之系爭土地，也許如依被告土地面積測量，被告
    土地南面之地籍線就在道路上也不一定，則被告並沒有占用
    原告之土地。
  (四)系爭土地被告甲○○之部分，其夫鍾英吉，原向原告之父承
    購時，即約定承買土地係由路面排水溝起算（面寬15台尺，
    深96台尺），即表示土地應連接法定建築線向後延伸，始為
    完整可單獨興建，今變成未面臨建築線（道路），原告之父
    自應負瑕疵擔保責任，原告係依繼承而取得系爭土地，自應
    繼承該「瑕疵擔保責任」，被告當初承買系爭土地時，並不
    知其所有權尚有瑕疵，而原告之父亦未告知，是原告並無「
    物及權利瑕疵擔保責任」之免除，亦即原告不得請求拆屋還
    地。
  (五)依重測前之地籍圖，被告戊○○所有崙背段40－30地號土地
    ，應有約30公尺長，土地登記簿謄本記載面積應有132.60平
    方公尺，惟依重測後地籍圖其所有面前厝段350 地號土地，
    僅剩28公尺長，減少約2 公尺，求算面積僅剩122 平方公尺
    （重測後土地登記謄本登記面積，僅將重測前之面積移植於
    新土地登記謄本，並未實際核算），減少10.6平方公尺，如
    以被告之28公尺，加上原告之約2 公尺，剛好約30公尺，如
    以被告之所剩122 平方公尺，加原告351 地號面積9.29平方
    公尺，尚不足1.31平方公尺，顯見被告戊○○原建屋時，是
    建在自己之土地上，是重測後才造成占用原告之系爭土地，
    被告戊○○之土地，應是與原告之系爭土地重疊。
  (六)依重測前之地籍圖，被告李碧珠所有崙背段40－31地號土地
    ，應有約30公尺長，土地登記簿謄本記載面積應有133.80平
    方公尺，惟按重測後地籍圖其所有面前厝段353 地號土地，
    僅剩28公尺長，減少約2 公尺，求算面積僅剩122 平方公尺
    （重測後土地登記謄本登記面積，僅將重測前之面積，移植
    於新土地登記謄本，並未實際核算），減少11.8平方公尺，
    如以被告之28公尺，加上原告之約2 公尺，剛好約30公尺，
    如以被告之所剩122 平方公尺，加原告352 地號面積9.29平
    方公尺，尚不足2.51平方公尺，顯見被告李碧珠原建屋時，
    是建在自己之土地上，是重測後才造成占用原告之土地，被
    告李碧珠之土地，應是與原告之土地重疊。
  (七)依重測前之地籍圖，被告甲○○所有崙背段40－32地號土地
    ，應有約30公尺長，土地登記簿謄本記載面積應有132.62平
    方公尺，惟按重測後地籍圖其所有面前厝段354 地號土地，
    僅剩28八長，減少約2 公尺，求算面積僅剩122 平方公尺（
    重測後土地，登記謄本登記面積，僅將重測前之面積移植於
    新土地登記謄本，並未實際核算），減少10.62 平方公尺，
    如以被告之28公尺，加上原告之約2 公尺，剛好約30公尺，
    如以被告之所剩122 平方公尺，加原告355 地號面積9.29平
    方公尺，尚不足1.33平方公尺，顯見被告甲○○原建屋時，
    是建在自己之土地上，是重測後才造成占用原告之土地，被
    告甲○○之土地，應是與原告之土地重疊。
  (八)被告李陽謀、莊森陰、己○○，因無地籍圖以資求算面積，
    相信如有地籍圖以供求算面積，其結果必與前三被告相同，
    故西螺地政於繪製前三被告之地籍圖後，後三被告以西之土
    地，均不敢再繪製地籍圖。
  (九)前三被告與後三被告及原告之舊土地登記謄本，均載有「本
    宗土地重測界址糾紛未解決」，即是西螺地政測量結果，發
    見如由北往南測，則被告之土地涵蓋原告之土地，如由南往
    北測，則原告之土地涵蓋被告之土地，才有上列「糾紛未解
    決」之記載，不知是何原因？西螺地政於糾紛未解決前，前
    三被告及原告之新土地登記謄本，卻未與後三被告之土地登
    記簿謄本，同樣記載「本宗土地重測界址糾紛未解決」，雖
    西螺地政函稱：前三地號公告期滿，無人異議，但該所對於
    同樣糾紛未解決之土地，為何只公告部分之土地？而不全部
    公告，為何只公告原告之土地？顯然該所之公告法定程序有
    瑕疵，令人懷疑是為原告之土地，而辦理公告，故地政機關
    在界址糾紛未全部解決前，被告是否占用原告之土地，應無
    法確定，原告不得請求拆屋還地。
  (十)西螺地政對於本件爭執之土地，根本沒有實際測量、計算面
    積，僅是將原告土地登記面積轉載，如實際測量、計算不可
    能完全相同，多少應有誤差，故其測量成果圖不正確。
  (十一)又系爭土地被告等自民國58年承買迄今，已近35年，一直以
    自己所有之意思，和平、繼續占有系爭土地達30年以上，其
    上又有人建屋使用，該房屋所有人，應可主張已取得地上權
    。
  (十二)原告請求相當於租金之損害賠償金部分，租金請求權時效為
    5 年，原告只能請求5 年相當於租金之損害賠償金，原告請
    求15年相當於租金之損害賠償金，於法無據等語。聲明：如
    主文第1 項所示；並陳明如受不利判決願供擔保，免為假執
    行。
三、程序方面：
    按訴狀送達後，原告不得將原訴變更或追加他訴。但被告同
    意者，不在此限。又被告於訴之變更或追加無異議，而為本
    案之言詞辯論者，視為同意變更或追加，民事訴訟法第255
    條第1 項第1 款、第2 項定有明文。本件原告起訴原請求莊
    森陰應將坐落雲林縣崙背鄉○○○段364 地號土地上如附圖
    所示編號Ｅ部分，面積10.40 平方公尺之房屋（即同段232
    建號部分建物）拆除，將土地返還原告；及給付原告137,28
    0 元，並自93年元月1 日起至交還上開土地之日止，按年於
    12月31日給付原告9,152 元。嗣以前揭建物為莊森陰之配偶
    即被告丁○○○所有為由，具狀聲明將原起訴被告「莊森陰
    」變更為「丁○○○」，被告等對此並無異議而為本案言詞
    辯論，依前揭規定，原告就此部分所為變更，尚屬有據，合
    先敘明。
四、得心證之理由：
  (一)原告主張：系爭土地均為其所有乙節，有其所提出之系爭土
    地登記謄本6 份在卷可稽【詳本院虎尾簡易庭92年度虎簡調
    字第114 號卷第11－16頁】，並為被告等所不爭執。
  (二)又原告主張：系爭土地中之351 地號土地為被告戊○○之建
    物占用，352 地號土地為被告乙○○之建物占用，355 地號
    土地為被告甲○○之建物占用，360 地號土地為被告丙○○
    之建物占用，364 地號土地為被告丁○○○之建物占用，36
    8 地號土地為被告己○○之建物所占用，被告等人占用系爭
    土地並無合法權源云云，固據其提出現場照片4 幀【詳本院
    虎尾簡易庭92年度虎簡調字第114 號卷第43頁】為佐，並聲
    請本院虎尾簡易庭原承審法官囑託西螺地政赴系爭土地現場
    勘測，製有土地複丈成果圖1 份在卷【詳本院虎尾簡易庭92
    年度虎簡調字第114 號卷第60、61頁】為證。惟被告均否認
    渠等建物有越界占用系爭土地之事實，並以前揭情詞為辯，
    且被告甲○○提出「建地買賣契約」影本1 份；另被告丁○○○則提出崙背鄉○○○段232 建號建物登記謄本1 份；被
    告己○○則提出雲林縣政府建設局（）崙營使字第001 號
    使用執照影本1 份附卷【詳卷(一)第35－38頁】為證以佐其說
    。
    1.查，被告戊○○所有門牌號雲林縣崙背鄉○○路110 號房
      屋為磚造鐵皮頂建物。被告乙○○所有之中山路112 號房
      屋為磚瓦造建物。被告甲○○所有之中山路114 號房屋為
      鐵皮造建物。被告丙○○所有之中山路118 號房屋亦為鐵
      皮造建物。被告丁○○○所有之中山路122 號房屋為加強
      磚造三層樓房。被告己○○所有之中山路126 號房屋亦係
      加強磚造三層樓房等情，業經本院虎尾簡易庭原承審法官
      到場勘驗，製有勘驗筆錄在卷【詳本院虎尾簡易庭92年度
      虎簡調字第114 號卷第38－41頁】可稽。又上揭建物緊臨
      雲林縣崙背鄉○○路旁，除被告丙○○之118 號房屋外，
      其餘俱屬屋齡約莫30年之老舊建物一節，業據被告於原承
      審法官到場履勘時陳明在卷，復有原告前所提出之現場照
      片4 幀在卷為佐。
    2.次查，被告丁○○○抗辯稱：其所有崙背鄉○○路122 號
      房屋，係民國65年間所建，興建該屋時除領有建築執照外
      ，並於建築完成經地政機關派員測量後，已辦妥建物所有
      權第一次登記，故其建物應未占用到原告系爭土地中之36
      4 地號土地，否則其建物應無法請領建築執照及辦理保存
      登記等語，業據其提出原告所不爭執之崙背鄉○○○段23
      2 建號建物登記謄本1 份為證，並有本院依其聲請向雲林
      縣崙背鄉公所調閱之上揭建物申請建照相關文件1 份【詳
      卷(二)第4 －44頁及第57－97頁】及西螺地政函覆之上開建
      物辦理第一次所有權登記相關資料（含建物測量成果圖）
      1 份【詳卷(一)第270 －274 頁】在卷可參。
    3.又查，被告己○○亦抗辯稱：其所有門牌崙背鄉○○路12
      6 號三層樓房，為訴外人廖李女所建，後為其繼承取得，
      上開建物興建時，有請領建照，並有申請使用執照，僅未
      辦理保存登記而已，故該建物應未占用到原告系爭土地中
      之368 地號土地，否則該建物應無法請領建築執照及使用
      執照等語，亦據其提出原告所不爭執之雲林縣政府建設局
      （）崙營使字第001 號使用執照影本1 份為證。
    4.再查，被告甲○○辯稱：其所有門牌崙背鄉○○路114 號
      房屋所坐落基地即崙背鄉○○○段354 地號（重測前為崙
      背段40－32地號）土地，係其夫即訴外人鍾英吉向原告之
      亡父鍾江明所承購，而以其名義登記，當初購買位置為與
      李謀藏所有之建地東接鄰兩間【註：其中一間（即同段35
      3 地號土地）嗣後出售輾轉變更登記予同案被告乙○○；
      此情節為被告乙○○在原承審法官調解時陳述明確（詳本
      院虎尾簡易庭92年度虎簡調字第114 號卷第73頁）】，面
      積總計八十坪，且約定所承買土地係由路邊排水溝界線向
      後算（每間均面寬15台尺，深96台尺），即表示上揭土地
      應連接法定建築線向後延伸，始為完整可單獨興建土地，
      則其所有前揭建物應未占用到原告系爭土地中之355 地號
      土地，否則鍾江明不可能同意其興建該屋等語，亦據其提
      出原告所不爭執之「建地買賣契約」影本1 份為佐。
    5.復查，被告渠等所有前揭建物所臨之縣道156 線即雲林縣
      崙背鄉○○路段，自民國65年初起迄今，僅9K＋707 －10
      K ＋536 段曾於民國87年間辦理過拓寬工程外，至其餘路
      線位置及寬度均無變動等情，亦有本院依職權向雲林縣政
      府函詢之覆文1 份在卷【詳卷(二)第104 －105 頁】可稽。
    6.另查，系爭土地中之351 地號重測前為崙背段40－200 地
      號，352 地號重測前為崙背段40－201 地號，355 地號重
      測前為崙背段40－202 地號，360 地號重測前為崙背段40
      －204 地號，364 地號重測前為崙背段40－205 地號，36
      8 地號重測前為崙背段40－208 地號。系爭土地均係於82
      年7 月23日自重測前崙背段40－98地號分割而出等情，有
      原告所提出之系爭土地登記謄本6 份在卷（詳本院虎尾簡
      易庭92年度虎簡調字第114 號卷第11－16頁）可考。而前
      揭崙背段40－98地號土地則係於65年10月8 日自同段~s2;「40
      －13」~s1;地號土地分割而出，且上開地號土地，地目均為「
      道」乙節，有本院依職權向西螺地政函詢查覆之分割資料
      影本1 份在卷【詳卷(二)第107 －120 頁】可稽。
    7.末查，建築物非經申請直轄市、縣（市）（局）主管建築
      機關之審查許可並發給執照，不得擅自建造。又起造人申
      請建造執照或雜項執照時，應備具申請書、土地權利證明
      文件、工程圖樣及說明書。再工程圖樣及說明書應包括左
      列各款：基地位置圖。地盤圖，其比例尺不得小於一
      千二百分之一。建築物之平面、立面、剖面圖，其比例
      尺不得小於二百分之一。建築物各部之尺寸構造及材料
      ，其比例尺不得小於三十分之一。省（市）主管建築機
      關規定之必要結構計算書。省（市）主管建築機關規定
      之必要建築物設備圖說及設備計算書。新舊溝渠與出水
      方向。施工說明書。另建築基地與建築線應相連接，其
      接連部分之最小寬度由省（市）主管建築機關統一規定。
      此外，直轄市、縣（市）（局）主管建築機關，應指定已
      經公告道路之境界線為建築線。且在依法公布尚未闢築或
      拓寬之道路線兩旁建造建築物，應依照直轄市、縣（市）
      （局）主管建築機關指定之建築線退讓；此觀建築法（65
      年1 月8 日修正公布）第25條、第30條、第32條、第42條
      、第48條、第49條規定自明。再者，申請建物所有權第一
      次登記，應提出使用執照或依法得免發使用執照之證件及
      建物測量成果圖，土地登記規則第79條第1 項前段亦有明
      文。本件被告丁○○○及己○○所有前揭建物，於起造時
      ，既領有建照，甚且丁○○○所有之建物（即面前厝段23
      2 建號）並已辦妥所有權第一次登記，足徵渠等上揭建物
      ，並未逾越占用他人土地，方有可能申領取得建照及辦理
      保存登記甚明。
    8.綜上跡證及相關建築法規勾稽以觀，可得知(1)原告所有系
      爭土地於民國35年間即供為道路用地【詳卷(一)第150 頁－
      舊土地登記簿該地地目為道】，而被告渠等所有前揭建物
      自民國56年間即起，即陸續緊俟崙背鄉○○路段興建，又
      崙背鄉○○路段迄今，除~s2;『9K＋707 －10K ＋536 』~s1;路段
      曾於民國87年間辦理過拓寬工程外，其餘路線位置及寬度
      均未曾變動。(2)其次，被告等所有前揭建物所坐落之基地
      （即面前厝段350 、353 、354 、359 、363 、367 地號
      ），均係直接或間接自原告之亡父鍾江明處受讓取得，而
      當初向鍾江明購買建築用地時，亦曾約明所承買土地面積
      係由路邊排水溝界線向後計算。(3)再者，建築基地與建築
      線應相連接，且縣（市）主管建築機關，應指定已經公告
      道路之境界線為建築線，業已詳述如前，而本案被告丁○○○及己○○所有之前揭建物，於起造時，既領有建照，
      足見丁○○○及己○○前揭建物所坐落之基地（即面前厝
      段363 、367 地號）當時應係與崙背鄉○○路相連接，且
      應係以該中山路之境界線為建築線，否則渠等自無法申領
      取得建築執照等情俱屬為真。本件被告等之前揭建物所坐
      落基地位置及所臨之崙背鄉○○路路線、路寬，自民國65
      年初起迄至今日既俱未更動；從而，被告辯稱：渠等建屋
      時，均係建在自己之土地上，是地籍圖重測後才發生渠等
      建物有否占用原告之系爭土地疑義，顯見兩造間之土地界
      址，尚有爭議等語，尚非無據，應堪可採信。
  (三)按當事人主張有利於己之事實者，就其事實有舉證之責任，
    民事訴訟法第277 條前段定有明文。本件原告主張：系爭土
    地如附圖編號Ａ、Ｂ、Ｃ、Ｄ、Ｅ、Ｆ所示位置為被告分別
    無權占用一節，固據其聲請本院虎尾簡易庭原承審法官囑託
    西螺地政辦理複丈，並製有土地複丈結果圖說在卷為憑，然
    被告所有前揭建物所坐落之基地與系爭土地間之經界，如前
    所述，既有未明，則被告之前揭建物是否確有越界占用原告
    之系爭土地，依前揭土地複丈結果圖說尚難判定。職故，原
    告訴請被告等應將占用系爭土地中如附圖編號Ａ、Ｂ、Ｃ、
    Ｄ、Ｅ、Ｆ所示位置之建物拆除，並將土地返還原告，要屬
    無據，應予駁回。
  (四)又按無法律上之原因而受利益，致他人受損害者，應返還其
    利益，民法第179 條固定有明文。本件原告主張被告等之建
    物之「騎樓部分」無權占用其所有系爭土地，顯可獲得相當
    於系爭土地申報總地價年息百分之十之利益，為此爰依不當
    得利及侵權行為法律關係請求被告等應賠償過去15五年已發
    生，及至系爭土地交還日止所發生相當於租金之損害云云。
    惟承上所述，本件被告等之前揭建物是否確有越界占用原告
    之系爭土地，依前揭土地複丈結果圖說尚難判定，則被告是
    否確有侵害原告之權利及受有相當於租金之利益，亦尚難論
    斷。職故，原告此部分請求，自難憑准，應予駁回。
五、假執行之宣告：
    原告之訴既經駁回，其假執行之聲請，當失所附麗，應併予
    駁回。至兩造其餘攻擊防禦方法，經審酌後，因與本件判決
    之基礎無涉，並不影響判決之結果，故未一一論述，亦附此
    說明。
六、結論：原告之訴為無理由，依民事訴訟法第78條，判決如主
    文。
中    華    民    國    95    年    9     月    19    日
                  民事第一庭    法  官  蔣得忠
以上正本係照原本作成。
如對本判決上訴，須於判決送達後廿日內向本院提出上訴狀。
中    華    民    國    95    年    9     月    19    日
                                書記官  賴成育


司法院資訊處製作；財團法人民間司法改革基金會備份。
